ro-RO: Format media de șablon compatibil: Role; Coli; Coli și role; Altele
zh-TW: 相容模板媒材格式: 捲筒; 單張; 單張和捲筒; 其他
es: Formato multimedia de plantilla compatible: Rollos; Hojas; Hojas y rollos; Otro
de: Kompatibles Schablonenformat: Rollen; Bögen; Bögen & Rollen; Sonstige
th: รูปแบบสื่อสเตนซิลที่เข้ากันได้: ม้วน; แผ่น; แผ่นและม้วน; อื่นๆ
cs: Kompatibilní formát materiálu pro šablony: Role; Listy; Listy a role; Jiné
lt-LT: Suderinamas trafaretų medžiagos formatas: Ritiniai; Lapai; Lapai ir ritiniai; Kita
ru: Совместимый формат материалов для трафаретов: Рулоны; Листы; Листы и рулоны; Другое
en: Compatible stencil media format: Rolls; Sheets; Sheets & rolls; Other
fr: Format de support pour pochoir compatible: Rouleaux; Feuilles; Feuilles et rouleaux; Autre
zh-CN: 兼容模板介质格式: 卷装; 片装; 片装和卷装; 其他
sv: Kompatibela stencilmedia: Rullar; Ark; Ark och rullar; Övrigt
da: Kompatibelt stencilmedieformat: Ruller; Ark; Ark og ruller; Andet
it: Formato compatibile stencil contenuti multimediali: Rotoli; Fogli; Fogli e rotoli; Altro
hu: Kompatibilis sablonanyag-formátum: Tekercsek; Lapok; Lapok és tekercsek; Egyéb
bg-BG: Съвместим формат на носителя за шаблони.: Ролки; Листове; Листове и ролки; Друг
pl: Kompatybilny format materiału szablonowego: Rolki; Arkusze; Arkusze i rolki; Inne
pt-PT: Formato de meio compatível com stencil: Rolos; Folhas; Folhas e rolos; Outro
ja: 互換性のあるステンシルメディア形式: ロール; シート; シートおよびロール; その他
vi: Định dạng vật liệu khuôn mẫu tương thích: Cuộn; Tờ; Tờ & cuộn; Khác
sl-SI: Združljiva oblika materiala za šablone: Zvitki; Listi; Listi in zvitki; Drugo
fi: Yhteensopiva sapluunamuoto: Rullat; Arkit; Arkit ja rullat; Muu
tr: Uyumlu şablon medya formatı: Rulo; Yaprak; Yaprak ve rulo; Diğer
el: Συμβατή μορφή υλικού στένσιλ: Ρολά; Φύλλα; Φύλλα και ρολά; Άλλο
nl: Compatibel mediaformaat voor sjablonen: Rollen; Vellen; Vellen en rollen; Overige
nb: Kompatibelt sjablongmedieformat: Ruller; Ark; Ark og ruller; Annet
ko: 호환 가능한 스텐실 미디어 형식: 롤; 시트; 시트 및 롤; 기타
pt-BR: Formato de mídia de estêncil compatível: Rolos; Folhas; Folhas e rolos; Outro
hr-HR: Kompatibilni format medija šablona: Role; Listovi; Listovi i role; Ostalo
sk-SK: Formát kompatibilného materiálu pre šablónové médiá: Rolky; Hárky; Hárky a rolky; Iné